---
title: "Visão do gestor"
output: 
  flexdashboard::flex_dashboard:
    orientation: columns
    vertical_layout: fill
---

```{r setup, include=FALSE}
#Lib q será futuramente usada pros painéis interativos
#library(shiny)
#Lib pra conexão com o banco
library(odbc)
#Libs pra trabalhar com a base (cortes e funções similares ao SQL)
library(dplyr)
#library(dbplyr)
library(tidyverse)
#Lib pro gráfico
library(ggplot2)
#lib pros gráficos mais "interativos"
library(plotly)
library(highcharter)
#library(htmlwidgets)
#Lib pra usar paletas de cores
#library(RColorBrewer)
#library(viridis)
#Lib usada pros treemaps
#library(treemap)
#Lib usada pros waffles
library(waffle)



####Variavel de teste para não remover e imprimir valores de teste, 1 para teste, 0 para não estou testando, rodando
teste = 1

##Variável "Global"
empresa = 16 #Super

con <- DBI::dbConnect(odbc::odbc(), 
                      Driver = "SQL Server", 
                      Server = "localhost\\SQLEXPRESS", 
                      Database = "nhmobile_agriculture", 
                      Trusted_Connection = "True")

###Começando scripts negocio_scripts
###########################################################################################################

##-> Collect cria o dataframe resultado da query, negocio será a tabela na qual estou lendo (FROM cliente)
negocio <- tbl(con, "negocio") %>%
  select(negocio_id, negocio_vendedor_id, negocio_negocio_situacao_id, negocio_data_cadastro) %>%
  collect()

##coleta todos os vendedores
vendedor_todos <- tbl(con, "vendedor") %>%
  select(vendedor_id, vendedor_nome, vendedor_id, vendedor_empresa_id,vendedor_ativo) %>%
  collect()

##negocio_produto para pegar os valores de cada negócio
negocio_produto <- tbl(con, "negocio_produto") %>%
  select(np_id, np_negocio_id, np_produto_id, np_quantidade,np_ativo, np_valor) %>%
  collect()

##Vou selecionar produto_nome pra não ter q mudar depois, mas posso cortar essa coluna se preciso e ir só por prod_id
produto <- tbl(con, "produto") %>%
  select(produto_id, produto_nome, produto_marca_id, produto_categoria_id, produto_empresa_id) %>%
  collect()

##join de negocios e vendedores
negocio_lj_vendedor <- inner_join(negocio, vendedor_todos, by=c("negocio_vendedor_id" = "vendedor_id"))

########## Para o funil e para agrupar por faturamento
#### Vou alterar o agrupamento de número de negócios para faturamento, portanto precisarei da tabela negocio_produto
neg_lj_ven_in_np <- inner_join(negocio_lj_vendedor, negocio_produto, by=c("negocio_id" = "np_negocio_id"))

##Filtrando empresa, vendedores ativos e negocios de 2020
corte_1 <- neg_lj_ven_in_np %>%
  filter(vendedor_empresa_id == empresa, vendedor_ativo == TRUE, negocio_data_cadastro >= as.Date("2020-01-01"), negocio_negocio_situacao_id != 0)


##removendo elementos não mais usados
if (teste == 0) {
  rm(negocio, vendedor_todos) #vou precisar dele pro funil mais pra baixo negocio_rj_historico_lj_vendedor_2020)
}

##agrupamento de negocios por vendedor, contando número de negócios por status e por vendedor
##Aqui eu poderia fazer um group_by + summarise pra ter apenas coluna id_vendedor + count(negocios) e depois o join, sem o select, ou então usar o mutate como foi feito
ng_lj_vn_in_np_2020_fat <- corte_1 %>%
  select(negocio_id, negocio_vendedor_id, negocio_negocio_situacao_id, vendedor_nome, negocio_vendedor_id, np_valor) %>%
  group_by(negocio_negocio_situacao_id, negocio_vendedor_id) %>%
  mutate(total_fat = sum(np_valor)) %>%
  distinct (negocio_vendedor_id, .keep_all = TRUE) %>%
  collect ()

##agrupamento de negocios por vendedor, contando número de negócios por status e por vendedor
##Aqui eu poderia fazer um group_by + summarise pra ter apenas coluna id_vendedor + count(negocios) e depois o join, sem o select, ou então usar o mutate como foi feito
ng_lj_vn_2020_fat <- corte_1 %>%
  select(negocio_id, negocio_vendedor_id, negocio_negocio_situacao_id, vendedor_nome, negocio_vendedor_id) %>%
  group_by(negocio_negocio_situacao_id, negocio_vendedor_id) %>%
  mutate(num_negocios = n()) %>%
  distinct (negocio_vendedor_id, .keep_all = TRUE) %>%
  collect ()

#removendo elementos não mais usados
rm(corte_1)

### XXXXX   Caso volte a trabalhar com número de pedidos, terei que alterar de ng_lj_vn_in_np_2020_fat para ng_lj_vn_2020_n

##aqui eu estou alterando o joão paulo, que havia problemas com codificação
ng_lj_vn_in_np_2020_fat$vendedor_nome[ng_lj_vn_in_np_2020_fat$negocio_vendedor_id == 45] <- "JOÃO PAULO"

###remover status "desconsiderar (erro cadastro)"
ng_lj_vn_in_np_2020_fat <- ng_lj_vn_in_np_2020_fat[!(ng_lj_vn_in_np_2020_fat$negocio_negocio_situacao_id==9),]

##aqui ele transforma os inteiros em chars pra fazermos a alteração
ng_lj_vn_in_np_2020_fat$negocio_negocio_situacao_id <- as.character(ng_lj_vn_in_np_2020_fat$negocio_negocio_situacao_id)


status = c("1 - em negociacao", "2 - montagem de cadastro", "3 - aguardando aprovacao", "4 - financiamento aprovado", "5 - faturado", "6 - financiamento nao aprovado", "7 - desistencia do cliente", "8 - perdemos para concorrencia", "0 - intencao ou prospeccao")
##aqui ele substitui linha a linha cada situação pelo seu respectivo em string
ng_lj_vn_in_np_2020_fat$negocio_negocio_situacao_id[ng_lj_vn_in_np_2020_fat$negocio_negocio_situacao_id == 1] <- status[1]
ng_lj_vn_in_np_2020_fat$negocio_negocio_situacao_id[ng_lj_vn_in_np_2020_fat$negocio_negocio_situacao_id == 2] <- status[2]
ng_lj_vn_in_np_2020_fat$negocio_negocio_situacao_id[ng_lj_vn_in_np_2020_fat$negocio_negocio_situacao_id == 3] <- status[3]
ng_lj_vn_in_np_2020_fat$negocio_negocio_situacao_id[ng_lj_vn_in_np_2020_fat$negocio_negocio_situacao_id == 4] <- status[5]
ng_lj_vn_in_np_2020_fat$negocio_negocio_situacao_id[ng_lj_vn_in_np_2020_fat$negocio_negocio_situacao_id == 5] <- status[6]
ng_lj_vn_in_np_2020_fat$negocio_negocio_situacao_id[ng_lj_vn_in_np_2020_fat$negocio_negocio_situacao_id == 6] <- status[7]
ng_lj_vn_in_np_2020_fat$negocio_negocio_situacao_id[ng_lj_vn_in_np_2020_fat$negocio_negocio_situacao_id == 7] <- status[8]
ng_lj_vn_in_np_2020_fat$negocio_negocio_situacao_id[ng_lj_vn_in_np_2020_fat$negocio_negocio_situacao_id == 8] <- status[4]
ng_lj_vn_in_np_2020_fat$negocio_negocio_situacao_id[ng_lj_vn_in_np_2020_fat$negocio_negocio_situacao_id == 10] <- status[9]

##factor no "fill" cria os léveis da variável


historico_negocio_situacao <- tbl(con, "historico_negocio_situacao") %>%
  select(historico_negocio_situacao_data, historico_negocio_situacao_negocio_id, historico_negocio_situacao_situacao_id) %>%
  collect()

historico_negocio_situacao_2020 <- historico_negocio_situacao %>%
  filter(historico_negocio_situacao_data >= as.Date("2020-01-01 00:00:00"))

##Right join de negocios, vendedores com histórico pra ter apenas a última
negocio_rj_historico_lj_vendedor_2020 <- right_join(negocio_lj_vendedor, historico_negocio_situacao_2020, by=c("negocio_id" = "historico_negocio_situacao_negocio_id"))
negocio_rj_historico_lj_vendedor_total <- right_join(negocio_lj_vendedor, historico_negocio_situacao, by=c("negocio_id" = "historico_negocio_situacao_negocio_id"))

##aqui estou ordenando por historico_negocio_situacao_situacao_id pra depois remover as atualizações mais antigas, ficar só com a última atualização no negócio
negocio_rj_historico_lj_vendedor_2020 <- negocio_rj_historico_lj_vendedor_2020[order(-negocio_rj_historico_lj_vendedor_2020$historico_negocio_situacao_situacao_id, negocio_rj_historico_lj_vendedor_2020$negocio_id),]
ng_rj_hist_lj_ven <- negocio_rj_historico_lj_vendedor_2020[!duplicated(negocio_rj_historico_lj_vendedor_2020$negocio_id),]


##tabela vem dessa: ng_rj_hist_lj_ven, já foi filtrada para histórico 2020, filtrando empresa_id, vendedor_ativo
ng_rj_hist_lj_ven <- ng_rj_hist_lj_ven %>%
  filter(vendedor_empresa_id ==empresa, vendedor_ativo == TRUE) %>%
  select(negocio_id, negocio_negocio_situacao_id, negocio_vendedor_id, vendedor_ativo, vendedor_nome, negocio_data_cadastro, historico_negocio_situacao_data)

##filtrando dois negócios que tem seu status 0 (possivel erro)
ng_rj_hist_lj_ven <- ng_rj_hist_lj_ven %>%
  filter(negocio_negocio_situacao_id != 0)

####Aqui é pra testar um top10 de uma empresa específica
##ng_rj_hist_lj_ven_top10 <-ng_rj_hist_lj_ven

#aqui eu estou alterando o joão paulo (da super empresa_id 16), que havia problemas com codificação
ng_rj_hist_lj_ven$vendedor_nome[ng_rj_hist_lj_ven$negocio_vendedor_id == 45] <- "JOÃO PAULO"


#rm(ng_cn_d_vn, ng_rj_hist_lj_ven)
#########################################################

###Começar a junção dos gráficos
##aqui caso o filtro seja mais de um, usamos o %in% ff
###Cuidar que status 4 e 5 estão trocados
## 5 - faturado, status[4], 7 - desistencia do cliente, status[6], 8 - perdemos para a concorrencia, status[8]


ng_rj_hist_lj_ven_in_np <- inner_join(ng_rj_hist_lj_ven, negocio_produto, by=c("negocio_id" = "np_negocio_id"))

ff <- c(4, 6, 7)
#ggplotly(p1)

ng_f_cn_d_vn <-  ng_rj_hist_lj_ven_in_np%>%
  filter(negocio_negocio_situacao_id %in% ff)

ng_f_cn_d_vn$negocio_negocio_situacao_id[ng_f_cn_d_vn$negocio_negocio_situacao_id == 4] <- status[5]
ng_f_cn_d_vn$negocio_negocio_situacao_id[ng_f_cn_d_vn$negocio_negocio_situacao_id == 6] <- status[7]
ng_f_cn_d_vn$negocio_negocio_situacao_id[ng_f_cn_d_vn$negocio_negocio_situacao_id == 7] <- status[8]

##agrupamento de negocios por vendedor, contando número de negócios por status e por vendedor
##Aqui eu poderia fazer um group_by + summarise pra ter apenas coluna id_vendedor + count(negocios) e depois o join, sem o select, ou então usar o mutate como foi feito
ng_lj_vn_in_np_2020_fech_fat <- ng_f_cn_d_vn %>%
  select(negocio_id, negocio_vendedor_id, negocio_negocio_situacao_id, vendedor_nome, negocio_vendedor_id, np_valor) %>%
  group_by(negocio_negocio_situacao_id, negocio_vendedor_id) %>%
  mutate(total_fat = sum(np_valor)) %>%
  distinct (negocio_vendedor_id, .keep_all = TRUE) %>%
  collect ()

### Negócios por categoria
#########################################################################################
###Aqui começa o gráfico de Tipos de máquina faturadas por categoria, em 2020
#################################################

negocio_produto <- tbl(con, "negocio_produto") %>%
  select(np_id, np_negocio_id, np_produto_id, np_quantidade,np_ativo, np_valor) %>%
  collect()

##Vou selecionar produto_nome pra não ter q mudar depois, mas posso cortar essa coluna se preciso e ir só por prod_id
produto <- tbl(con, "produto") %>%
  select(produto_id, produto_nome, produto_marca_id, produto_categoria_id, produto_empresa_id) %>%
  collect()

## Inner join pra não pegar os np_produto_id = 0
ngp_lj_pd <- inner_join(negocio_produto, produto, by=c("np_produto_id"="produto_id"))%>%
  filter (np_ativo == TRUE) %>%
  select (np_negocio_id, np_produto_id, produto_nome, produto_marca_id, produto_categoria_id, produto_empresa_id, np_quantidade, np_valor) 


if (teste == 0) {
  rm(negocio_produto, produto)
}


##tabela usada pra termos negócios, data de atualização (hist), nome do vendedor (vend) e produtos (negocio produto e produto)
##Aqui temos já com alguns cortes (np_ativo)
ng_rj_hist_lj_ven_lj_ngp_lj_pd <- left_join(ng_rj_hist_lj_ven, ngp_lj_pd, by = c("negocio_id" = "np_negocio_id"))
## Removendo os inativos (np_ativo == 0)


##Vou fazer um join pra pegar os nomes de cada categoria
categoria <- tbl(con, "categoria") %>%
  select(categoria_id, categoria_nome) %>%
  collect()


## Primeira vez pra verificar quais são os top10
ng_top10 <- ng_rj_hist_lj_ven_lj_ngp_lj_pd %>%
  select(produto_categoria_id, np_valor) %>%
  group_by(produto_categoria_id) %>%
  mutate(faturamento = sum(np_valor)) %>%
  distinct (produto_categoria_id, .keep_all = TRUE) %>%
  arrange(desc(faturamento)) %>%
  collect ()

##pega só os top10
top10 <- head.matrix(ng_top10, n=10)

top10_lj <- left_join(top10, categoria, by = c("produto_categoria_id"="categoria_id"))
#Removendo a contagem que ele fez de faturamento (usado pra gerar o top10)
top10_lj <- top10_lj[, -2:-3]
top10_lj <- as.data.frame(top10_lj)
##Alterando por causa do caracter especial ########## AQUI VOU TER Q ALTERAR POR EMPRESA
top10_lj$categoria_nome[top10_lj$produto_categoria_id == 	120181114100824] <- "CAMINHÃO"

## Transformando tudo em "OUTRA" -1
ng_rj_hist_lj_ven_lj_ngp_lj_pd_lj_cat <- left_join(ng_rj_hist_lj_ven_lj_ngp_lj_pd, top10_lj, by=c("produto_categoria_id" = "produto_categoria_id"))
ng_rj_hist_lj_ven_lj_ngp_lj_pd_lj_cat$produto_categoria_id[is.na(ng_rj_hist_lj_ven_lj_ngp_lj_pd_lj_cat$categoria_nome)] <- "-1"
ng_rj_hist_lj_ven_lj_ngp_lj_pd_lj_cat$categoria_nome[is.na(ng_rj_hist_lj_ven_lj_ngp_lj_pd_lj_cat$categoria_nome)] <- "OUTRA"

## Removendo os NA (três negócios cadastrados errados)
ng_rj_hist_lj_ven_lj_ngp_lj_pd_lj_cat <- ng_rj_hist_lj_ven_lj_ngp_lj_pd_lj_cat[!is.na(ng_rj_hist_lj_ven_lj_ngp_lj_pd_lj_cat$np_produto_id),]


## Agora pra agrupar todos (já trocado os anteriores pra categoria "OUTRA")
ng_top10_ag <- ng_rj_hist_lj_ven_lj_ngp_lj_pd_lj_cat %>%
  select(produto_categoria_id, np_valor) %>%
  group_by(produto_categoria_id) %>%
  mutate(faturamento = sum(np_valor)) %>%
  distinct (produto_categoria_id, .keep_all = TRUE) %>%
  arrange(desc(faturamento)) %>%
  collect ()

##pega só os top10
top10 <- head.matrix(ng_top10_ag, n=10)


top10_lj <- left_join(top10, categoria, by = c("produto_categoria_id"="categoria_id"))
#Removendo a contagem que ele fez de faturamento (usado pra gerar o top10)
top10_lj <- top10_lj[, -2]
top10_lj <- top10_lj[, -2]
top10_lj <- as.data.frame(top10_lj)
##Alterando por causa do caracter especial
top10_lj$categoria_nome[top10_lj$produto_categoria_id == 	120181114100824] <- "CAMINHÃO"

ng_top_ag <- left_join(ng_top10_ag, top10_lj, by=c("produto_categoria_id" = "produto_categoria_id"))

#rm(ng_top10, ng_top10_ag, top10, top10_lj, ng_rj_hist_lj_ven_top10, ng_rj_hist_lj_ven_lj_ngp_lj_pd, ng_rj_hist_lj_ven_lj_ngp_lj_pd_lj_cat)

##Chart gerado para o treemap de categorias por faturamento em 2020
chart_ng_top_ag <- ng_top_ag
#################################################

### Aqui começa o gráfico de Tipos de máquina faturadas por categoria, em 2020
#################################################


ng_rj_hist_lj_ven_lj_ngp_lj_pd_lj_cat_fat <-  ng_rj_hist_lj_ven_lj_ngp_lj_pd_lj_cat %>%
  filter(negocio_negocio_situacao_id == 4)

## Agora pra agrupar todos (já trocado os anteriores pra categoria "OUTRA")
ng_top10_ag_fat <- ng_rj_hist_lj_ven_lj_ngp_lj_pd_lj_cat_fat %>%
  select(produto_categoria_id, np_valor) %>%
  group_by(produto_categoria_id) %>%
  mutate(faturamento = sum(np_valor)) %>%
  distinct (produto_categoria_id, .keep_all = TRUE) %>%
  arrange(desc(faturamento)) %>%
  collect ()


ng_top_ag_fat <- left_join(ng_top10_ag_fat, top10_lj, by=c("produto_categoria_id" = "produto_categoria_id"))
ng_top_ag_fat <- ng_top_ag_fat %>%
  select (produto_categoria_id, categoria_nome, faturamento)

##Chart gerado para o treemap de categorias por faturamento em 2020
chart_ng_top_ag_fat <- ng_top_ag_fat
#################################################

### Idade dos negócios
##################################################################
##Filtrar vendedores ativos e empresa
ng_rj_hist_lj_ven <- negocio_rj_historico_lj_vendedor_total %>%
  filter (vendedor_ativo == TRUE, vendedor_empresa_id == empresa)

##filtrando dois negócios que tem seu status 0 (possivel erro)
ng_rj_hist_lj_ven <- ng_rj_hist_lj_ven %>%
  filter(negocio_negocio_situacao_id != 0)

## Vou ordenar por historico_negocio_situacao_situacao_id pra depois remover as atualizações mais novas, ficar só com a primeira atualização após mudança de status
ng_rj_hist_lj_ven <- ng_rj_hist_lj_ven[order(ng_rj_hist_lj_ven$historico_negocio_situacao_situacao_id, ng_rj_hist_lj_ven$negocio_id), ]

##Aqui estou removendo duplicatas (de outra forma), que removem apenas quando o histórico_situacao e negocio_id se repetem
ng_rj_hist_lj_ven <- subset(ng_rj_hist_lj_ven, !duplicated(subset(ng_rj_hist_lj_ven, select=c(historico_negocio_situacao_situacao_id, negocio_id))))

##filtrando apenas negócios não fechados negocio_situacao_id != 4,5,6,7,9
ff = c(4,5,6,7,9)

ng_rj_hist_lj_ven_ab <- ng_rj_hist_lj_ven %>%
  filter(!negocio_negocio_situacao_id %in% ff)

status = c("1 - em negociacao", "2 - montagem de cadastro", "3 - aguardando aprovacao", "4 - financiamento aprovado", "5 - faturado", "6 - financiamento nao aprovado", "7 - desistencia do cliente", "8 - perdemos para concorrencia", "0 - intencao ou prospeccao")
##aqui ele substitui linha a linha cada situação pelo seu respectivo em string
ng_rj_hist_lj_ven_ab$negocio_negocio_situacao_id[ng_rj_hist_lj_ven_ab$negocio_negocio_situacao_id == 1] <- status[1]
ng_rj_hist_lj_ven_ab$negocio_negocio_situacao_id[ng_rj_hist_lj_ven_ab$negocio_negocio_situacao_id == 2] <- status[2]
ng_rj_hist_lj_ven_ab$negocio_negocio_situacao_id[ng_rj_hist_lj_ven_ab$negocio_negocio_situacao_id == 3] <- status[3]
ng_rj_hist_lj_ven_ab$negocio_negocio_situacao_id[ng_rj_hist_lj_ven_ab$negocio_negocio_situacao_id == 8] <- status[4]
ng_rj_hist_lj_ven_ab$negocio_negocio_situacao_id[ng_rj_hist_lj_ven_ab$negocio_negocio_situacao_id == 10] <- status[9]


##filtrando dois negócios que tem seu status 0 (possivel erro)
ng_rj_hist_lj_ven_ab <- ng_rj_hist_lj_ven_ab %>%
  filter(negocio_negocio_situacao_id != 0)

idades = c("Até 2 meses", "De 2 a 6 meses", "De 6 a 12 meses", "De 12 a 24 meses", "Mais de 24 meses")

ng_rj_hist_lj_ven_idd <- ng_rj_hist_lj_ven_ab %>%
  select (negocio_id, negocio_vendedor_id, negocio_negocio_situacao_id, negocio_data_cadastro, vendedor_nome, historico_negocio_situacao_data) %>%
  mutate(idade = (as.integer(as.POSIXct(Sys.time()) - as.POSIXct(negocio_data_cadastro)))) %>%
  mutate(idade_cat = NA) %>%
  arrange(idade)


#ng_rj_hist_lj_ven$idade <- as.numeric(ng_rj_hist_lj_ven$idade)
ng_rj_hist_lj_ven_idd <- ng_rj_hist_lj_ven_idd %>%
  select (negocio_id, negocio_vendedor_id, negocio_negocio_situacao_id, negocio_data_cadastro, vendedor_nome, historico_negocio_situacao_data, idade) %>%
  mutate(idade = as.integer(idade)) %>%
  arrange(idade)

#typeof(ng_rj_hist_lj_ven_idd$idade)


ng_rj_hist_lj_ven_idd$idade_cat[ng_rj_hist_lj_ven_idd$idade < 10000]<- idades[5]
ng_rj_hist_lj_ven_idd$idade_cat[ng_rj_hist_lj_ven_idd$idade < 735] <- idades[4]
ng_rj_hist_lj_ven_idd$idade_cat[ng_rj_hist_lj_ven_idd$idade < 366] <- idades[3]
ng_rj_hist_lj_ven_idd$idade_cat[ng_rj_hist_lj_ven_idd$idade < 181] <- idades[2]
ng_rj_hist_lj_ven_idd$idade_cat[ng_rj_hist_lj_ven_idd$idade < 61] <- idades[1]

          
##Aqui eu posso fazer um group_by + summarise pra ter apenas coluna id_vendedor + count(negocios c/status) e depois o join, sem o select, ou então usar o mutate como foi feito
ng_rj_hist_lj_ven_num <- ng_rj_hist_lj_ven_idd %>%
  select(negocio_id, negocio_vendedor_id, vendedor_nome, idade, idade_cat) %>%
  group_by(idade_cat, negocio_vendedor_id) %>%
  mutate(num_negocios_idades = n()) %>%
  distinct (idade_cat, .keep_all = TRUE) %>%
  collect ()

ng_rj_hist_lj_ven_num$idade_cat = factor(ng_rj_hist_lj_ven_num$idade_cat, levels = c("Até 2 meses", "De 2 a 6 meses", "De 6 a 12 meses", "De 12 a 24 meses", "Mais de 24 meses"))
#aqui eu estou alterando o joão paulo, que havia problemas com codificação
ng_rj_hist_lj_ven_num$vendedor_nome[ng_rj_hist_lj_ven_num$negocio_vendedor_id == 45] <- "JOÃO PAULO"
###############################################################################################################

###Gráfico de idades geral da empresa (pizza) por categoria de idade
############################################################################

ng_rj_hist_lj_emp_num <- ng_rj_hist_lj_ven_idd %>%
  select(idade, idade_cat) %>%
  group_by(idade_cat) %>%
  mutate(num_negocios_idades = n()) %>%
  distinct (idade_cat, .keep_all = TRUE) %>%
  collect ()

total_negocios = sum(ng_rj_hist_lj_emp_num$num_negocios_idades)

ng_rj_hist_lj_emp_num <- ng_rj_hist_lj_emp_num %>%
  select(idade, idade_cat, num_negocios_idades) %>%
  group_by(idade_cat) %>%
  mutate(porcentagem = num_negocios_idades/total_negocios) %>%
  mutate(porcent = scales::percent(porcentagem)) %>%
  distinct (idade_cat, .keep_all = TRUE) %>%
  arrange(desc(idade_cat)) %>%
  collect ()

ng_rj_hist_lj_emp_num$idade_cat = factor(ng_rj_hist_lj_emp_num$idade_cat, levels = c("Até 2 meses", "De 2 a 6 meses", "De 6 a 12 meses", "De 12 a 24 meses", "Mais de 24 meses"))


#######################################################################################################

### Funil de vendas (vendas abertas)
########################################################################
##Status aberto
ff = c(1,2,3,8,10)
##vou tentar remover apenas os que tem status fechado (4 - faturado, 5 - financiamento não aprovado, 6 - desistência do cliente, 7 - perdemos para a concorrência)
##Tempo: Total
##status abertos apenas
ng_rj_hist_lj_ven_funil <- neg_lj_ven_in_np %>%
  filter(negocio_negocio_situacao_id %in% ff)
  

status = c("1 - em negociacao", "2 - montagem de cadastro", "3 - aguardando aprovacao", "4 - financiamento aprovado", "0 - intencao ou prospeccao")

##aqui ele substitui linha a linha cada situação pelo seu respectivo em string
ng_rj_hist_lj_ven_funil$negocio_negocio_situacao_id[ng_rj_hist_lj_ven_funil$negocio_negocio_situacao_id == 1] <- status[1]
ng_rj_hist_lj_ven_funil$negocio_negocio_situacao_id[ng_rj_hist_lj_ven_funil$negocio_negocio_situacao_id == 2] <- status[2]
ng_rj_hist_lj_ven_funil$negocio_negocio_situacao_id[ng_rj_hist_lj_ven_funil$negocio_negocio_situacao_id == 3] <- status[3]
ng_rj_hist_lj_ven_funil$negocio_negocio_situacao_id[ng_rj_hist_lj_ven_funil$negocio_negocio_situacao_id == 8] <- status[4]
ng_rj_hist_lj_ven_funil$negocio_negocio_situacao_id[ng_rj_hist_lj_ven_funil$negocio_negocio_situacao_id == 10] <- status[5]

##Agora será agrupado por pedidos em aberto e faturamento total
ng_rj_hist_lj_ven_funil_fat <- ng_rj_hist_lj_ven_funil %>%
  select (negocio_negocio_situacao_id, np_valor) %>%
  group_by(negocio_negocio_situacao_id) %>%
  mutate(Total_Faturado = sum(np_valor)) %>%
  arrange(negocio_negocio_situacao_id) %>%
  distinct(negocio_negocio_situacao_id, .keep_all = TRUE) %>%
  collect()

ng_rj_hist_lj_ven_funil_fat <- ng_rj_hist_lj_ven_funil_fat %>%
  select (negocio_negocio_situacao_id, Total_Faturado) %>%
  mutate(tot_fat_m = as.integer(Total_Faturado/1000000)) %>%
  collect()

#############################################################

###Começando scripts proposta_scripts
###########################################################################################################

##coleta todas as propostas
proposta <- tbl(con, "proposta") %>%
  select(proposta_id, proposta_versao, proposta_negocio_id, proposta_data_cadastro, proposta_status) %>%
  collect()

##coleta todos os negócios
negocio <- tbl(con, "negocio") %>%
  select(negocio_id, negocio_negocio_situacao_id, negocio_data_cadastro, negocio_vendedor_id, negocio_usado) %>%
  collect()

##coleta todos os vendedores
vendedor <- tbl(con, "vendedor") %>%
  select(vendedor_id, vendedor_nome, vendedor_id, vendedor_empresa_id, vendedor_ativo) %>%
  collect()

##Aqui vou filtrar os ativos e já vou filtrar a empresa
vendedor <- vendedor %>%
  filter(vendedor_ativo == TRUE)

##junção de proposta com negócio
prop_lj_neg <- left_join(proposta, negocio, by=c("proposta_negocio_id" = "negocio_id")) %>%
  select (proposta_id, proposta_data_cadastro, proposta_status, proposta_negocio_id, negocio_data_cadastro, negocio_vendedor_id, negocio_negocio_situacao_id, negocio_usado)

##removendo os campos onde um ID de proposta não corresponde a um ID de negócio (erro no banco?)
prop_lj_neg <- prop_lj_neg[!is.na(prop_lj_neg$negocio_vendedor_id),]

rm(proposta, negocio)

prop_lj_neg_2020 <- prop_lj_neg %>%
  filter(proposta_data_cadastro >= '2020-01-01')

##Aqui tenho a contagem de status da empresa
prop_lj_neg_cont <- prop_lj_neg_2020 %>%
  select (proposta_status) %>%
  group_by(proposta_status) %>%
  mutate(cont_status = n()) %>%
  distinct(proposta_status, .keep_all = TRUE) %>%
  collect()

prop_lj_neg_cont$proposta_status[prop_lj_neg_cont$proposta_status == 0] <- "0 - Pendente"
prop_lj_neg_cont$proposta_status[prop_lj_neg_cont$proposta_status == 1] <- "1 - Aceito"
prop_lj_neg_cont$proposta_status[prop_lj_neg_cont$proposta_status == 2] <- "2 - Recusado"
prop_lj_neg_cont$proposta_status[prop_lj_neg_cont$proposta_status == 3] <- "3 - Cancelado"
prop_lj_neg_cont$proposta_status[prop_lj_neg_cont$proposta_status == 4] <- "4 - Finalizado"


##Juntando com vendedor pra obter o nome do vendedor
prop_lj_neg_lj_vend <- left_join(prop_lj_neg, vendedor, by=c("negocio_vendedor_id" = "vendedor_id"))

##Filtrando a empresa
prop_lj_neg_lj_vend <- prop_lj_neg_lj_vend %>%
  filter(vendedor_empresa_id == empresa, proposta_data_cadastro >= '2020-01-01')

#aqui eu estou alterando o joão paulo, que havia problemas com codificação
prop_lj_neg_lj_vend$vendedor_nome[prop_lj_neg_lj_vend$negocio_vendedor_id == 45] <- "JOÃO PAULO"

##removendo os campos onde um ID de proposta não corresponde a um ID de negócio (erro no banco?)
prop_lj_neg_lj_vend <- prop_lj_neg_lj_vend[!is.na(prop_lj_neg_lj_vend$negocio_vendedor_id),]

##Aqui tenho a contagem de status por vendedor
prop_lj_neg_cont_vend <- prop_lj_neg_lj_vend %>%
  select (negocio_vendedor_id, negocio_vendedor_id, vendedor_nome, proposta_status) %>%
  group_by(proposta_status, negocio_vendedor_id) %>%
  mutate(cont_status = n()) %>%
  distinct(negocio_vendedor_id, proposta_status, .keep_all = TRUE) %>%
  collect()

prop_lj_neg_cont_vend$proposta_status[prop_lj_neg_cont_vend$proposta_status == 0] <- "0 - Pendente"
prop_lj_neg_cont_vend$proposta_status[prop_lj_neg_cont_vend$proposta_status == 1] <- "1 - Aceito"
prop_lj_neg_cont_vend$proposta_status[prop_lj_neg_cont_vend$proposta_status == 2] <- "2 - Recusado"
prop_lj_neg_cont_vend$proposta_status[prop_lj_neg_cont_vend$proposta_status == 3] <- "3 - Cancelado"
prop_lj_neg_cont_vend$proposta_status[prop_lj_neg_cont_vend$proposta_status == 4] <- "4 - Finalizado"

###########################################################################################################

##Propostas por categoria (usado)
##############################################
##Aqui tenho a contagem de usados em propostasda empresa
prop_lj_neg_cont_us <- prop_lj_neg %>%
  select (negocio_usado) %>%
  group_by(negocio_usado) %>%
  mutate(usado = n()) %>%
  distinct(negocio_usado, .keep_all = TRUE) %>%
  collect()

total = sum(prop_lj_neg_cont_us$usado)

prop_lj_neg_cont_us <- prop_lj_neg_cont_us %>%
  mutate(total = total)

prop_lj_neg_cont_us$negocio_usado[prop_lj_neg_cont_us$negocio_usado == TRUE] <- "Proposta com usado"
prop_lj_neg_cont_us$negocio_usado[prop_lj_neg_cont_us$negocio_usado == FALSE] <- "Proposta sem usado"

##############################################

```

Funil de vendas
=======================================================================

Column {data-width=350}
-----------------------------------------------------------------------
### Funil da empresa em faturamento, por status do negócio (em milhão)
```{r}

###Funil agrupado por faturamento

n9 <- plot_ly (ng_rj_hist_lj_ven_funil_fat) %>%
  add_trace(
    type ="funnelarea",
    values = ng_rj_hist_lj_ven_funil_fat$tot_fat_m,
    #text = ng_rj_hist_lj_ven_funil_fat$negocio_negocio_situacao_id,
    text = c("Intenção ou prospecção", "Em negociação", "Montagem de cadastro", "Aguardando aprovação", "Financiamento aprovado"),
    textinfo = "text+value",
    hovertemplate = paste ("%{value:,.0f}Mi",
                           "equivalente a %{percent}",
                           "<extra></extra>"),
    marker = list(colors = c("#ADD8E6", "#87CEEB" , "#87CEFA", "#00BFFF", "#3182FF")),
    showlegend = FALSE
  )

n9
```

Faturamento de negócios
=======================================================================

Column {data-width=650}
-----------------------------------------------------------------------

### Faturamento dos negócios cadastrados por vendedor, ano 2020 (Status atual)

```{r}

##Gráfico do número de clientes por vendedor
##############################################
n0 <- ggplot(ng_lj_vn_in_np_2020_fat, aes(vendedor_nome, total_fat, fill=factor(negocio_negocio_situacao_id))) + #usar o fill pra criar os léveis, ele já ordena por ordem alfabética
  geom_col(position = "stack") +
  ylab("Número de clientes") +
  #ggtitle("Volume de negócios cadastrados por vendedor, ano 2020") +
  theme (axis.text.x = element_text(hjust = 1), axis.title = element_blank())+
  scale_fill_manual(values = c("#ADD8E6", "#87CEEB" , "#87CEFA", "#00BFFF", "#3182FF", "#32CD32", "yellow", "orange", "#DE0D26"))+
  scale_y_continuous(labels = scales::label_number())+
  coord_flip(expand = F)
#geom_text(position = position_stack(vjust = +0.5))

n0
##Se usar ggplot vai pro lugar, se usar o plotly tem q mover como fiz abaixo
#p0 <- p0+theme (legend.position = "bottom") -> 
ggplotly(n0, tooltip=c("Nome", "total_fat")) %>%
  layout(legend = list(orientation = "h", x = -0.1, y = -0.10))


```

Column {data-width=350}
-----------------------------------------------------------------------

### Faturamento de negócios fechados em 2020

```{r}
n3 <- ggplot(ng_lj_vn_in_np_2020_fech_fat, aes(x = reorder(vendedor_nome, desc(vendedor_nome)), total_fat, fill=factor(negocio_negocio_situacao_id), label = total_fat)) + #usar o fill pra criar os léveis, ele já ordena por ordem alfabética
  geom_col(position = "stack") +
  theme (axis.title = element_blank(), axis.text.x = element_blank())+
  scale_fill_manual(values = c("#32CD32", "orange", "#DE0D26"),)+
  #scale_y_continuous(labels = scales::label_number())+
  coord_flip(expand = F)

ggplotly(n3) %>%
  layout(legend = list(orientation = "h", x = -0.2, y = -0.05))


```

Negócios por categoria
=======================================================================

Column {data-width=350}
-----------------------------------------------------------------------
###  Valor Financeiro de Negocios Cadastrados, por categoria de Máquinas em 2020

```{r}
##Aqui são mostradas todas as máquinas negociadas em 2020
hc_n4 <- chart_ng_top_ag %>%
  hchart (
    "treemap",
    hcaes(x=categoria_nome, value=faturamento, color = faturamento)) %>%
  hc_colorAxis(minColor = "#ADD8E6", maxColor = "#3182FF")

hc_n4

```

Column {data-width=350}
-----------------------------------------------------------------------
### Valor Financeiro de Negocios Faturados, por categoria de Máquinas em 2020

```{r}
##Aqui são mostradas todasas máquinas faturadas em 2020
hc_n5 <- chart_ng_top_ag_fat %>%
  hchart (
    "treemap",
    hcaes(x=categoria_nome, value=faturamento, color = faturamento)) %>%
  hc_colorAxis(minColor = "#90EE90", maxColor = "#32CD32")

hc_n5

```

Idade dos negócios
=======================================================================

Column {data-width=450}
-----------------------------------------------------------------------
### Idade dos negócios abertos, por vendedor
```{r}
##Gráfico de idade dos negócios abertos, por vendedor, por idade do negocio
##############################################
n6 <- ggplot(ng_rj_hist_lj_ven_num, aes(x = reorder(vendedor_nome, desc(vendedor_nome)), num_negocios_idades, fill=idade_cat, label = num_negocios_idades)) + #usar o fill pra criar os léveis, ele já ordena por ordem alfabética
  geom_col(position = "stack") +
  theme (axis.text.x = element_text(angle = 30, hjust = 1), axis.title = element_blank())+
  scale_fill_manual(values = c("#32CD32", "#87CEFA" , "yellow" , "orange" , "#DE0D26"))+
  coord_flip(expand = F)
ggplotly(n6) %>%
  layout(legend = list(orientation = "h", x = -0.3, y = -0.08))
############################################################################
```


Column {data-width=350}
-----------------------------------------------------------------------
### Negócios abertos da empresa
```{r}
####Gráfico de pizza

n7 <- ggplot(ng_rj_hist_lj_emp_num, aes(x = "", y = porcentagem,  fill = factor(idade_cat)))+
  geom_bar(width = 1, stat="identity") +
  coord_polar("y", start=0)+
  scale_fill_manual(values = c("#32CD32", "#87CEFA" , "yellow" , "orange" , "#DE0D26"),)+
  theme_void() +
  geom_text(aes(x = 1, y = cumsum(porcentagem) - porcentagem/2, label = porcent), size=5)
  

n7
```


Volume de propostas
=======================================================================

Column {data-width=650}
-----------------------------------------------------------------------

### Volume de propostas por vendedor

```{r}

##Gráfico do número propostas, por tipo, por vendedor (total)
##############################################
p0 <- ggplot(prop_lj_neg_cont_vend, aes(x = reorder(vendedor_nome, desc(vendedor_nome)), cont_status, fill=factor(proposta_status), label = cont_status)) + #usar o fill pra criar os léveis, ele já ordena por ordem alfabética
  geom_col(position = "stack") +
  theme (axis.text.x = element_text(angle = 30, hjust = 1), axis.title = element_blank()) +
  scale_fill_manual(values = c("#ADD8E6", "#00BFFF", "orange", "#DE0D26", "#32CD32"))+
  coord_flip(expand = F)

##Se usar ggplot vai pro lugar, se usar o plotly tem q mover como fiz abaixo
ggplotly(p0) %>%
  layout(legend = list(orientation = "h", x = -0.3, y = -0.15))
##############################################


```

Column {data-width=450}
-----------------------------------------------------------------------

### Volume de propostas da empresa em 2020

```{r}
##Gráfico do número propostas, por tipo (total)
##############################################
p1 <- ggplot(prop_lj_neg_cont, aes(x = proposta_status, y = cont_status, fill=as.factor(proposta_status))) +
  geom_col(position = "identity") +
  theme (axis.text.x = element_text(angle = 30, hjust = 1), axis.title = element_blank()) +
  scale_fill_manual(values = c("#ADD8E6", "#00BFFF", "orange", "#DE0D26", "#32CD32"))

ggplotly(p1) %>%
  layout(showlegend = FALSE)

##############################################

```


### Proporção de usados nas propostas (total)

```{r}
###Gráfico de pizza proporção de usados
##############################################
p2 <- plot_ly(prop_lj_neg_cont_us, labels = ~negocio_usado, values = ~usado, type = 'pie')
p2 <- p2 %>%
  layout(xaxis = list(showgrid = FALSE, zeroline = FALSE, showticklabels = FALSE))

p2
  
##############################################  

```
